【裁判字號】    90,交上易,1788
【裁判日期】    901212
【裁判案由】    過失傷害
【裁判全文】
臺灣高等法院臺南分院刑事判決           九十年度交上易字第一七八八號    Ｃ
      上  訴  人
      即  被  告  甲  ○  ○
右上訴人因過失傷害案件，不服臺灣臺南地方法院九十年度交上易字第一七八八號中
華民國九十年九月二十四日第一審判決（起訴案號：臺灣臺南地方法院檢察署九十年
度偵字第八七０五號），提起上訴，本院判決如左：
      主      文
上訴駁回。
      事      實
一、甲○○於民國八十九年十二月二十一日下午，駕駛車牌號碼ＴＤ－九二五七號自
    小客車，沿台南縣善化鎮○○路由南往北行駛，於同日下午五時三十分許，途經
    該路與民生路交岔口時，應注意車前狀況並隨時採取必要之安全措施，以避免危
    害發生，及車輛行經設有閃光黃燈之交岔路口時應減速接近，注意安全，小心通
    過，而依當時情形，又無不能注意之情形，竟疏未注意，適有未考領有駕駛執照
    之乙○○○，於同一時地騎乘車牌號碼ＬＣＱ－二六九號重型機車，亦疏未注意
    行經設有閃光紅燈之交岔路口時，車輛應減速接近，先停止於交岔路口前，讓幹
    道車優先通行後認為安全時，方得續行，而貿然自民生路由西向東駛出，致撞及
    甲○○所駕駛上述汽車之左側門，乙○○○因而人車倒地，受有第一腰椎壓迫性
    骨折及頭部外傷等傷害。
二、案經乙○○○訴請臺灣臺南地方法院檢察署檢察官偵查起訴。
      理      由
一、訊據上訴人即被告甲○○就右開駕車肇事之事實固供承不諱，惟辯稱「不是我撞
    乙○○○，是乙○○○撞我」云云，惟查被告甲○○有右揭過失傷害之犯行，業
    據告訴人乙○○○指述甚詳在卷足稽，復有道路交通事故調查報告表一紙、診斷
    證明書一紙及相片四張附卷可稽。按汽車行駛時，駕駛人應注意車前狀況，並隨
    時採取必要之安全措施；及車輛行經設有閃光黃燈之交岔路口時應減速接近，注
    意安全，小心通過。道路交通安全規則第九十四條第三項及道路交通標誌標線號
    誌設置規則第二百十一條第一項第一款分別定有明文。本件被告駕車自應注意上
    述道路交通安全規定，而依其狀況，又非不能注意，竟疏未注意以致肇事，致告
    訴人受傷，被告顯有過失。又本件經送台灣省台南區車輛行車事故鑑定委員會鑑
    定結果，亦認被告駕駛小客車，行經設有閃光號誌岔路口，未減速慢行及未注意
    車前狀況，為肇事之次因，有該委員會之鑑定意見書一紙在卷可查，而被告之過
    失行為與被害人之受傷間，顯具有相當因果關係，其罪證明確，犯行應堪認定。
    雖告訴人郭春滿於本件車禍之發生亦有肇事主因之較大疏失，但既由於被告之過
    失併合而為危害發生之原因，被告之刑責，當不能因此相抵而解免，僅可供量刑
    之斟酌而已。
二、核被告因過失致告訴人受有傷害，所為係犯刑法第二百八十四條第一項前段之過
    失傷害罪。原審援引刑事訴訟法第二百九十九條第一項前段、刑法第二百八十四
    條第一項前段、第四十一條第一項前段、罰金罰鍰提高標準條例第一條前段、第
    二條之規定，並參酌被告過失為肇事次因之程度、犯罪所生被害人之傷害情況及
    犯罪後尚未與被害人和解之態度等一切情狀，量處有期徒刑參月，併諭知易科罰
    金之折算標準，以資懲儆。本院經核其認事用法，均無不當，量刑亦稱妥適。被
    告上訴意旨，猶執前詞，否認犯罪，並認原審量刑過重云云，為無理由，應予駁
    回。
據上論斷，應依刑事訴訟法第三百六十八條，判決如主文。
本案經檢察官楊治宇到庭執行職務。
中    華    民    國      九十      年      十二      月      十二      日
                                  臺灣高等法院臺南分院刑事第六庭
                                      審判長法官  楊    明    章
                                            法官  戴    勝    利
                                            法官  顏    基    典
右正本證明與原本無異。
不得上訴。
                                      法院書記官  呂    嘉    文
中    華    民    國      九十      年      十二      月     十三       日
附錄法條：
刑法第二百八十四條第一項：
因過失傷害人者，處六月以下有期徒刑、拘役或五百元以下罰金，致重傷者，處一年
以下有期徒刑、拘役或五百元以下罰金。


司法院資訊處製作；財團法人民間司法改革基金會備份。
